臺灣屏東地方法院民事裁定
                               110年度消債職聲免字第36號
聲  請  人
即 債務 人  司宸沛即司婉貞



代  理  人  周振宇律師
相  對  人
即 債權 人  台北富邦商業銀行股份有限公司

法定代理人  程耀輝  


相  對  人
即 債權 人  遠東國際商業銀行股份有限公司

法定代理人  周添財  


相  對  人
即 債權 人  國泰世華商業銀行股份有限公司

法定代理人  郭明鑑  
代  理  人  王行正  
相  對  人
即 債權 人  中國信託商業銀行股份有限公司


法定代理人  利明献  


相  對  人
即 債權 人  花旗（台灣）商業銀行股份有限公司


法定代理人  莫兆鴻  


代  理  人  陳正欽  
相  對  人
即 債權 人  滙豐(台灣)商業銀行股份有限公司


法定代理人  麥康裕  


相  對  人
即 債權 人  板信商業銀行股份有限公司

法定代理人  張明道  
代  理  人  許瑋玲  
相  對  人
即 債權 人  摩根聯邦資產管理股份有限公司

法定代理人  李文明  
代  理  人  陳俊嘉  
相  對  人
即 債權 人  台灣金聯資產管理股份有限公司

法定代理人  施俊吉  


相  對  人
即 債權 人  良京實業股份有限公司

法定代理人  平川秀一郎



相  對  人
即 債權 人  滙誠第一資產管理股份有限公司

法定代理人  莊仲沼  


相  對  人
即 債權 人  新加坡商艾星國際有限公司台灣分公司

法定代理人  曾慧雯  


上列當事人聲請消費者債務清理事件，本院裁定如下：
    主  文
債務人司宸沛即司婉貞不免責。
    理  由
一、按法院為終止或終結清算程序之裁定確定後，除別有規定外
    ，應以裁定免除債務人之債務。消費者債務清理條例（下稱
    消債條例）第132 條定有明文。又法院裁定開始清算程序後
    ，債務人有薪資、執行業務所得或其他固定收入，扣除自己
    及依法應受其扶養者所必要生活費用之數額後仍有餘額，而
    普通債權人之分配總額低於債務人聲請清算前二年間，可處
    分所得扣除自己及依法應受其扶養者所必要生活費用之數額
    者，法院應為不免責之裁定。但債務人證明經普通債權人全
    體同意者，不在此限。另債務人有下列各款情形之一者，法
    院應為不免責之裁定。但債務人證明經普通債權人全體同意
    者，不在此限：一、於七年內曾依破產法或本條例規定受免
    責。二、故意隱匿、毀損應屬清算財團之財產，或為其他不
    利於債權人之處分，致債權人受有損害。三、捏造債務或承
    認不真實之債務。四、聲請清算前二年內，因消費奢侈商品
    或服務、賭博或其他投機行為，所負債務之總額逾聲請清算
    時無擔保及無優先權債務之半數，而生開始清算之原因。五
    、於清算聲請前一年內，已有清算之原因，而隱瞞其事實，
    使他人與之為交易致生損害。六、明知已有清算原因之事實
    ，非基於本人之義務，而以特別利於債權人中之一人或數人
    為目的，提供擔保或消滅債務。七、隱匿、毀棄、偽造或變
    造帳簿或其他會計文件之全部或一部，致其財產之狀況不真
    確。八、故意於財產及收入狀況說明書為不實之記載，或有
    其他故意違反本條例所定義務之行為，致債權人受有損害，
    或重大延滯程序，復為同條例第133 、134 條所明定。另按
    法院裁定開始更生程序後，債務人免責前，法院裁定開始清
    算程序，其已進行之更生程序，適於清算程序者，作為清算
    程序之一部，其更生聲請視為清算聲請，消債條例第78條第
    1 項亦定有明文。
二、經查：
㈠、聲請人前於民國108 年1 月23日聲請更生，經本院以108 年
    度消債更字第19號裁定開始裁定自108 年6 月19日中午12時
    起開始更生程序。嗣因聲請人無法履行原提出之更生方案，
    經本院以109 年度消債清字第53號裁定自109 年9 月29日中
    午12時起開始清算程序。復聲請人清算財團之財產分配完結
    ，各相對人共受償新臺幣（下同）36,494元後，本院於110
    年4 月22日以109 年度司執消債清字第43號裁定終結清算程
    序確定等情，業據調取上開卷宗核閱屬實。
㈡、關於聲請人於開始更生程序後迄今之收入部分，聲請人108、
    109 年分別有所得332,478 元、365,136 元，經本院調取其
    之稅務電子閘門網路資料查詢表核閱無誤。又聲請人現任職
    於社團法人屏東縣聖佳照顧關懷協會附設屏東縣私立聖佳居
    家長照機構，其110 年6 月至8 月之薪資為29,853元、23,9
    03元、22,530元，有薪資明細可稽，爰以聲請人提出共3個
    月之薪資平均計算，聲請人所得平均為25,429元【計算式：
    （29,853＋23,903＋22,530）÷3 ＝25,429，小數點以下四捨五
    入，下同】。則聲請人自108 年6 月算至111 年1 月，其所
    得共為883,825 元（計算式：332,478 ×7/12＋365,136 ＋25,
    429×13】＝883,825 ）。至聲請人之支出部分，則依消債條
    例第64條之2 第1 項規定，以108 至111 年衛生福利部公告
    每人每月最低生活費之1.2 倍即14,866元、14,866元、15,9
    46元及17,076元為計算基準，則聲請人必要支出共為490,88
    2 元（計算式：14,866×【7 ＋12】＋15,946×12＋17,076＝490,
    882 ）。又聲請人之母，現年68歲，其106 至109 年均無所
    得，名下無不動產，有戶籍謄本可稽，復經本院調取稅務電
    子閘門網路資料查詢表核閱無誤。而聲請人母自97年7 月1 
    日起每月領有遺屬年金20,056元，有國軍退除役官兵輔導委
    員會110 年11月17日輔給字第1100082298號函可稽，本院審
    酌上情，難認其有受聲請人扶養之必要。基上，聲請人之固
    定收入扣除前開必要支出後，尚有餘額392,943 元（計算式
    ：883,825 －490,882 ＝392,943 ），則本院自應審酌普通債
    權人之分配總額是否低於債務人聲請更生前二年間，可處分
    所得扣除自己及依法應受其扶養者所必要生活費用之數額。
㈢、關於聲請人聲請更生前二年即106 年1 月至107 年12月間之
    可處分所得部分，其106 、107 年分別有所得35,200元、36
    9,821元，有稅務電子閘門網路資料查詢表可參。另聲請人
    於106 年5 月任職於美和學校財團法人美和科技大學，有所
    得13,500元，業具其陳明在卷，堪信屬實。則聲請人自106
    年1 月至107 年12月，其所得共為418,521 元（計算式：35
    ,200＋369,821 ＋13,500＝418,521 ）。至於支出部分，則依
    消債條例第64條之2 第1 項規定，以106 、107 年衛生福利
    部公告每人每月最低生活費之1.2 倍即13,738元及14,866元
    之數額為計算基準，則聲請人聲請更生前二年之必要支出共
    為343,248 元（計算式：13,738×12＋14,866×12＝343,248 ）
    ，是聲請人主張低於上開金額之前二年之必要支出341,616 
    元，亦足採信。又聲請人之母無受聲請人扶養之必要，業如
    前述。則聲請人聲請更生前二年可處分所得扣除個人必要支
    出後，尚餘76,905元（計算式：418,521 －341,616＝76,905
    ）高於各相對人於清算程序中共受償之36,494元，且聲請人
    又未得相對人同意免責。揆上說明，聲請人有消債條例第13
    3 條所定之不免責事由，自應為不免責之裁定。
三、末按債務人因第133 條之情形，受不免責之裁定確定後，繼
    續清償達該條規定之數額，且各普通債權人受償額均達其應
    受分配額時，得聲請法院裁定免責；法院依第133 條規定為
    不免責裁定，裁定正本應附錄前項、第142 條規定，及債務
    人嗣後聲請裁定免責時，須繼續清償各普通債權之最低應受
    分配額之說明；法院為不免責或撤銷免責之裁定確定後，債
    務人繼續清償債務，而各普通債權人受償額均達其債權額之
    20％以上者，法院得依債務人之聲請裁定免責，消債條例第1
    41 條第1 、2 項、第142 條第1 項定有明文。是以，聲請
    人雖經本院裁定不免責，然其如繼續清償債務達如附表所示
    之數額，仍得依上開規定向本院提出請求裁定免責之聲請。
    四、依首開規定，裁定如主文。
中　　華　　民　　國　　111 　年　　2 　　月　　14　　日
                  民事庭  法  官  曾吉雄
上為正本係照原本作成。
如不服本裁定，應於裁定送達後10日內，以書狀向本院提出抗告
，並繳納抗告費新臺幣1千元。
中　　華　　民　　國　　111 　年　　2 　　月　　14　　日
                          書記官  潘豐益 
附表：                                    （單位：新臺幣）         編號 債權人 債權總額 債權比率 分配總額 第133 條所定應清償之最低總額 繼續清償至第141 條所定各債權人最低應受分配之數額 第142 條所定債權額20％ 繼續清償至第142 條所定債權額20％之數額 1 台北富邦商業銀行股份有限公司 723,126元 6.53％ 2,385元 5,022元 2,637元 144,625元 142,240元 2 遠東國際商業銀行股份有限公司 723,931 元 6.54 ％ 2,387 元 5,030 元 2,643 元 144,786元 142,399 元 3 國泰世華商業銀行股份有限公司 2,491,680元 22.52 ％ 8,217 元 17,319 元 9,102元 498,336元 490,119元 4 中國信託商業銀行股份有限公司 3,412,424 元 30.84 ％ 11,253 元 23,718 元 12,465元 682,485 元 671,232元 5 花旗（台灣）商業銀行股份有限公司 321,564 元 2.91％ 1,060元 2,238元 1,178元 64,313元 63,253元 6 滙豐（台灣）商業銀行股份有限公司 1,838,475元 16.61 ％ 6,063元 12,774 元 6,711元 367,695元 362,632元 7 板信商業銀行股份有限公司 280,936元 2.54％ 926元 1,953元 1,027 元 56,187元 55,261 元 8 摩根聯邦資產管理股份有限公司 60,528元 0.55％ 200元 423元 223元 12,106元 11,906元 9 台灣金聯資產管理股份有限公司 837,653元 7.57％ 2,762元 5,822元 3,060元 167,531元 164,769元 10 良京實業股份有限公司 357,231元 3.23％ 1,178元 2,484元 1,306元 71,446元 70,268元 11 滙誠第一資產管理股份有限公司 18,508元 0.17％ 61元 131元 70元 3,702元 3,641元 12 新加坡艾星國際有限公司臺灣分公司 569元 0.01％ 2元 8元 6元 114元 112元     總計  11,066,625元 100 ％ 36,494元 76,922 元 40,428元 2,213,326元 2,176,832元 各債權人已受償比例    0.3298％ 繼續清償至第133 條所定應清償之最低總額，各債權人受償比例   0.6951 ％ 備註： 1.「債權總額」及「債權比率」：本院109 年12 月16 日屏院進109 年度司執消債清玉字第43 號債權表。 2.聲請人聲請清算前二年可處分所得為418,521元；聲請清算前二年個人必要支出為341,616 元。 3.聲請清算前二年可處分所得扣除個人必要支出後，尚餘76,905 元。 4.各債權人第133 條所定應清償之最低總額＝聲請清算前二年可處分所得扣除個人必要支出用後餘額×債權比率，小數點以下四捨五入（下同），因進位有17元之誤差。 5.繼續清償至第141 條所定各債權人最低應受分配之數額＝各債權人第133 條所定應清償之最低總額－各債權人分配總額。 6.第142 條所定債權額20％＝各債權人債權總額×20％。 7.繼續清償至第142 條所定債權額20％之數額＝各債權人第142 條所定債權額20％－各債權人分配總額。 8.各債權人已受償比例：本院109年度司執消債清字第43號110年1月19日分配表。